---
title: "PC3_ESTADÍSTICA2"
output: html_document
date: '2022-07-01'
---

#PARTE 1: CONSTRUCCIÓN DE LA BASE DE DATOS

## 1. Enlace de repositorio de Github
```{r}
LINKREPOSITORIOGithub= "https://github.com/AlexNoblejas/PC_3_EST2.git"
```

## 2. Importación de los tres (03) indicadores de Protección social y trabajo del Banco Mundial (DataBank)

Enlace: https://datos.bancomundial.org/indicador?tab=all

INDICADORES SELECCIONADOS de PROTECCIÓN SOCIAL Y TRABAJO:
- *Empleadores, total (% del empleo total)*

Empleadores se refiere a aquellos trabajadores que, por cuenta propia o con unos pocos asociados, mantienen el tipo de trabajo que se define como “empleo por cuenta propia”, es decir: trabajos en los que la remuneración depende directamente de las utilidades derivadas de los bienes y servicios producidos, y que, en esta capacidad, han comprometido a una o más personas para trabajar con ellos como empleado(s) de manera continua.

Fuente: Indicadores clave del mercado de trabajo ( KILM, por sus siglas en inglés ) de la OIT.

- *Empleo vulnerable, total (% del total de empleo)*

El empleo vulnerable se refiere a los trabajadores familiares no remunerados y a los trabajadores autónomos como porcentaje del empleo total.

Fuente: Organización Internacional del Trabajo, base de datos de Indicadores principales sobre el mercado laboral.

- *Población activa, total*

La población activa total comprende a personas de 15 años o más que satisfacen la definición de la Organización Internacional del Trabajo de población económicamente activa: todas las personas que aportan trabajo para la producción de bienes y servicios durante un período específico. Incluye tanto a las personas con empleo como a las personas desempleadas. Si bien las prácticas nacionales varían en el tratamiento de grupos como las fuerzas armadas o los trabajadores estacionales o a tiempo parcial, en general, la población activa incluye a las fuerzas armadas, a los desempleados, a los que buscan su primer trabajo, pero excluye a quienes se dedican al cuidado del hogar y a otros trabajadores y cuidadores no remunerados.

Fuente: Organización Internacional del Trabajo, base de datos de Indicadores principales sobre el mercado laboral.

```{r}
## Se toman los enlace de Github:

library(rio)
Link1='Empleadores.csv'
Link2='Empleo vulnerable.csv'
Link3='Población activa.csv'

Empleadores <- import(Link1, stringsAsFactors = F, encoding = "UTF-8")
Empleovul <- import(Link2 , stringsAsFactors = F, encoding = "UTF-8")
Poblacionact <- import(Link3, stringsAsFactors = F, encoding = "UTF-8")
```

## 3. Limpieza de las tres (03) bases de datos

### Limpieza de la Base de datos de "Empleadores":
```{r}
##Conozco el número de columnas
ncol(Empleadores)
```

```{r}
## Observo las últimas datas para ver cuál es mejor
library(dplyr)
Empleadores = Empleadores [, -c(2:63)]

## Como ahora puede observar mejor lada data, me quedo con el del año 2019

Empleadores= Empleadores [, -c(3:6)]
```

```{r}
##Elimino los datos perdidos

Empleadores=na.omit(Empleadores)
any(is.na(Empleadores))
```
```{r}
##Elimino filas sin nombre de países
Empleadores = Empleadores[-c(1, 2,4),]
```


```{r}
#Asignamos nuevos nombres a las columnas
colnames (Empleadores) <- c ("Países", "Empleadores")
```
```{r}
#Le doy reset a los rownames
row.names(Empleadores) = NULL
```

### Limpieza de la Base de datos de "Empleo vulnerable":
```{r}
##Conozco el número de columnas
ncol(Empleovul)
```

```{r}
## Observo las últimas datas para ver cuál es mejor
library(dplyr)
Empleovul = Empleovul [, -c(2:63)]

## Como ahora puede observar mejor lada data, me quedo con el del año 2019

Empleovul= Empleovul [, -c(3:6)]
```

```{r}
##Elimino los datos perdidos

Empleovul=na.omit(Empleovul)
any(is.na(Empleovul))
```
```{r}
##Elimino filas sin nombre de países
Empleovul = Empleovul[-c(1, 2,4),]
```

```{r}
#Asignamos nuevos nombres a las columnas
colnames (Empleovul) <- c ("Países", "Empleovul")
colnames (Empleovul)
```
```{r}
#Le doy reset a los rownames
row.names(Empleovul) = NULL
```


### Limpieza de la Base de datos de "Población activa":
```{r}
##Conozco el número de columnas
ncol(Poblacionact)
```

```{r}
## Observo las últimas datas para ver cuál es mejor
library(dplyr)
Poblacionact = Poblacionact [, -c(2:63)]

## Como ahora puede observar mejor lada data, me quedo con el del año 2019

Poblacionact= Poblacionact [, -c(3:6)]
```

```{r}
##Elimino los datos perdidos

Poblacionact=na.omit(Poblacionact)
any(is.na(Poblacionact))
```
```{r}
##Elimino filas sin nombre de países
Poblacionact = Poblacionact[-c(1, 2,4),]
```

```{r}
#Asignamos nuevos nombres a las columnas
colnames (Poblacionact) <- c ("Países", "Poblacionact")
colnames (Poblacionact)
```
```{r}
#Le doy reset a los rownames
row.names(Poblacionact) = NULL
```

## 4. Integración de la base de datos 

```{r}
#versión INTER JOIN
alldata=merge(Poblacionact, merge(Empleadores, Empleovul, by.x='Países', by.y='Países'))
str(alldata)
```

- JUSTIFICACIÓN: En este caso se utilizó el "merge" en la versión "inter join", debido a que en las tres (03) bases de datos que se intengró había la misma cantidad de observaciones, cada una de ellas con los mismos nombres en las tres bases de datos. Por lo tanto, al usar "merge" en su versión "inter join" no perdimos valores.

```{r}
# convertimos nuestras variables faltantes en numéricas
alldata$Poblacionact=as.numeric(alldata$Poblacionact)
str(alldata)
```
## 5. Creación de una variable categórica ordinal

Se plantea elaborar una variables categórica ordinal para darle sentido a los datos de nuestra tabla y nos indiquen la categoría en la que podrían estar ubicados los países respecto a la protección social y el trabajo. 

En este caso usaremos el indicador del "Empleo vulnerable" para hacer una variable categórica ordinal. De manera que nos indique por niveles qué paises tiene los porcetajes más elevando de empleos vulnerables respecto al empleo total; es decir, qué países tienen más o menos trabajadores familiares no remunerados y/o trabajadores autónomos como porcentaje del empleo total.

### Elaboración de la variable categórica
Para empezar, observamos la distribución de "Empleovul" (el análisis descriptivo)  y su distribución en una historigrama. 

```{r}
#Veamos cómo está formateada:
str(alldata$Empleovul)
summary(alldata$Empleovul)
hist(alldata$Empleovul)
```

Observamos que en promedio el 33. 07% del empleo total de los países son empleos vulnerables, donde el máximo nivel encontrado en un país es de 94,33 % del empleo en categoría de vulnerable y otro con el mínimo de 0.14%. Es decir, de un rango muy grande, de más del 90% (94.19%). Asimismo, observamos que la distirbución del histograma tiene un sesgo positivo (a la derecha) que indica que la mayor parte de los valores se ubican por debajo del 50%.

- Respecto a lo observado, se ve conveniente construir intervalos con estos datos que nos indiquen el nivel del porcentaje del empleo vulnerable de cada país. Como en las ciencias sociales no podemos realizar categorías arbitrarias, recurrimos a la definición de cuántos intervalos usaremos basándonos en la fórmula "Sturges" incorporado en el programa R. 

```{r}
alldata$Empleovul2=alldata$Empleovul
numBreaks=nclass.Sturges(na.omit(alldata$Empleovul2))
```

-> La fórmula nos indica que hay que hacer 9 intervalos: 


```{r}
alldata$Empleovul2 = cut(alldata$Empleovul2,
                   breaks = numBreaks,
                   oredered_result = T)
```


```{r}
table(alldata$Empleovul2)
barplot(table(alldata$Empleovul2))
```

- Como se observa en el histograma, tenemos nueve niveles o categorías respecto al porcetanje de empleo vulnerable en cada país. Así que procedemos a asignarles una etiqueta para tenerlo visualmente mucho más claro.


```{r}
breaks_Empleovul3 = c(0,10.6,21.1,31.5,42,52.5,62.9,73.4, 83.9, 100)
labels_Empleovul3 = c("Casi inexistente", "Muy bajo","Bajo", "Medio-bajo", "Medio","Medio-alto", "Alto","Muy alto", "Extremo")
alldata$Empleovul3 = cut(alldata$Empleovul,
                   breaks = breaks_Empleovul3,
                   labels = labels_Empleovul3,
                   oredered_result = T)
```


```{r}
barplot(prop.table(table(alldata$Empleovul3)))
```

### Eliminación del indicador numérico del que se creó la variable categórica

```{r}
library(dplyr)
alldata = alldata [, -c(4,5)]
```

## 6. Scrapping de la base de datos del Índice de Desarrollo Humano 2019
- Enlace: https://datosmacro.expansion.com/idh

```{r}
library(rvest)
url="https://datosmacro.expansion.com/idh"
pagina_web=read_html(url)
pagina_web
```

- Buscamos el css:

```{r}
css_nombre="tr" 
nombre_html <- html_nodes(pagina_web,css_nombre) 
nombre_texto <- html_text(nombre_html) 
head(nombre_texto) 
```
- Armamos la base de datos

```{r}
IDH <- data.frame("pais" = nombre_texto)
head(IDH)
```

#NOTA= SUBIR AL GIHUB COMO SE INDICA EN EL DOCUMENTO DE LA PC3:

- EXPORTAR DATA EN CSV:

```{r}
library(rio) 
#export(IDH,"data_IDH.csv")
```

-> Enlace:https://github.com/AlexNoblejas/PC_3_EST2/blob/cc5e01360abf35e65e0a5edd8bf2213c7aeca8cb/data_IDH.csv


## 7. Formateo y limpeza de la base de datos del IDH

- Creación de los nombres de los países

```{r}
IDH$Países=gsub('[[:punct:]]',"",IDH$pais) 
```

```{r}
library("stringr")
IDH$Países=str_split(string = IDH$Países,
                         pattern = " 0",
                         simplify = T)[,1]
```


- Creación de los niveles de idh

```{r}
#Eliminamos los nombres de los países
IDH$idh=gsub('[[:alpha:]]',"",IDH$pais) 
```

```{r}
#Agregamos un nuevos patrón
IDH$idh=gsub('0,',"aa0,",IDH$idh) 
```

```{r}
#Creamos la nueva columna
IDH$idh=str_split(string = IDH$idh,
                         pattern = "aa",
                         simplify = T)[,2]
```

```{r}
#Cambiamos la coma "," por le punto "." para facilitar futuras operaciones
IDH$idh=gsub(',',".",IDH$idh) 
```

```{r}
# Nos quedamos con los 5 primeros dígitos
IDH$idh= substr(IDH$idh,1,5)
```
 
- Limpieza de columnas y formateo de las variables

```{r}
#Elimino la primera fila y primera columna
IDH = IDH[-c(1),]
IDH = IDH[,-c(1)]

#Le doy reset a los rownames
row.names(IDH) = NULL
```

```{r}
# convertimos nuestras variables faltantes en numéricas
IDH$idh=as.numeric(IDH$idh)
str(IDH$idh)
```
## 8. Integración de la base de datos "alldata" y "IDH"

```{r}
#versión RIGHT JOIN
BASEFINAL=merge(alldata,IDH,all.y = TRUE)
str(BASEFINAL)
```

- JUSTIFICACIÓN: En este caso se utilizó el "merge" en la versión "right", debido a que la base de datos "alldata" tenía información de grupos de países como observación. Si los hubiera considerado, al realizar futuros cálculos como el promedio no hubieran salido exactos. Asimismo, así me acerco mucho más al número real de países.  

```{r}
##Elimino los datos perdidos

BASEFINAL=na.omit(BASEFINAL)
any(is.na(BASEFINAL))
```

- EXPORTAR DATA EN CSV:

```{r}
library(rio) 
#export(BASEFINAL, "BASEFINAL_PARTE1.csv")
```

# PARTE II: ELABORACIÓN DEL REPORTE (ESTA PARTE ES SOLO EL BORRADOR)

Título: INFORME sobre la protección social y el trabajo en China

Introducción:

Actualmente ya no podemos desconocer el papel de China dentro del escenario internacional. Este país, junto con Rusia, ha sido catalogado por la literatura occidental como una potencia revisionista, debido a que su irrupción en el sistema internacional ha representado una amenaza para la posición hegemónica que por muchos años ha mantenido Estados Unidos. Sin embargo, para la Ciencia Política también es necesario poder centrarnos en los procesos y fenómenos internos, debido a que nos muestran un panorama más completo del desarrollo de cada país. 

Este trabajo tiene como objetivo analizar los avances de China en materia de protección social y trabajo. De manera que podamos conocer si este rubro representa uno de las prioridades del estado Chino. Para acercanos al panorama laborar del China, se ha seleccionado tres (03) indicadores: el porcentaje del empleadores en China, el porcentaje de empleo vulnerable y la población activa total de este país. 

Descripción de los indicadores seleccionados:

- **Empleadores, total (% del empleo total)**: Empleadores se refiere a aquellos trabajadores que, por cuenta propia o con unos pocos asociados, mantienen el tipo de trabajo que se define como “empleo por cuenta propia”, es decir: trabajos en los que la remuneración depende directamente de las utilidades derivadas de los bienes y servicios producidos, y que, en esta capacidad, han comprometido a una o más personas para trabajar con ellos como empleado(s) de manera continua.

Fuente: Indicadores clave del mercado de trabajo ( KILM, por sus siglas en inglés ) de la OIT.

- **Empleo vulnerable, total (% del total de empleo)**: El empleo vulnerable se refiere a los trabajadores familiares no remunerados y a los trabajadores autónomos como porcentaje del empleo total.

Fuente: Organización Internacional del Trabajo, base de datos de Indicadores principales sobre el mercado laboral.

- **Población activa, total**: La población activa total comprende a personas de 15 años o más que satisfacen la definición de la Organización Internacional del Trabajo de población económicamente activa: todas las personas que aportan trabajo para la producción de bienes y servicios durante un período específico. Incluye tanto a las personas con empleo como a las personas desempleadas. Si bien las prácticas nacionales varían en el tratamiento de grupos como las fuerzas armadas o los trabajadores estacionales o a tiempo parcial, en general, la población activa incluye a las fuerzas armadas, a los desempleados, a los que buscan su primer trabajo, pero excluye a quienes se dedican al cuidado del hogar y a otros trabajadores y cuidadores no remunerados.

Fuente: Organización Internacional del Trabajo, base de datos de Indicadores principales sobre el mercado laboral.

## Tabla del promedio mundial de los indicadores

```{r, echo=FALSE, warning=FALSE, message=FALSE}
str(BASEFINAL)
```
```{r, echo=FALSE, warning=FALSE, message=FALSE}
PROMEDIO=c("PROMEDIO MUNDIAL","CHINA")

Promedio_Poblacionact=c(mean(BASEFINAL$Poblacionact),800020955)
Promedio_Empleadores =c(mean(BASEFINAL$Empleadores),2.11)
Promedio_IDH =c(mean(BASEFINAL$idh),0.761)
```

```{r, echo=FALSE, warning=FALSE, message=FALSE}
TABLA_MUNDIAL=data.frame(PROMEDIO,Promedio_Poblacionact,Promedio_Empleadores,Promedio_IDH)
TABLA_MUNDIAL
```


## La relación del IDH con el procetanje de empleadores en cada país

```{r, echo=FALSE, warning=FALSE, message=FALSE}
# Creo una nueva variable
BASEFINAL$atipico = factor(ifelse(BASEFINAL$Poblacionact>=800020955,1,0))
```

Si aplicamos una correlación entre estas dos variables tendremos el siguiente resultado:
```{r, echo=FALSE, warning=FALSE, message=FALSE}
#Correlación
cor(BASEFINAL$idh, BASEFINAL$Empleadores)
```
Esto quiere decir que existe una relación pequeña entre ambas variables y que esta es positiva. Es decir, mientras más empleadores existen en un país, mejor será el índice de desarrollo humano. Para ver si los datos tiene ese comportamiento podemos mostrarun gráficos de dispersión de puntos: 

```{r, echo=FALSE, warning=FALSE, message=FALSE}
library("ggplot2")
library(ggthemes)
ggplot(BASEFINAL, aes(x=BASEFINAL$idh, y=BASEFINAL$Empleadores, color= BASEFINAL$atipico)) + geom_point() +
geom_point(alpha = 0.3) +
  geom_text(label=BASEFINAL$Países, vjust=-0.5, hjust = 1,color="black", size=2.4) +
  
    labs(title = "IDH respecto al procentaje de empleadores 
en cada país",
       subtitle = "DataBank 2019",
       x = "Índice de desarrollo Humano",
       y = "Porcentaje de empleadores")+
  
 scale_color_fivethirtyeight() +
  theme_fivethirtyeight() + theme(legend.position = "none")+
  annotate("text", x = 0.9, y = 12, label = "Correlación:\n0.35")
```

El gráfico confirma que existe esa relación pequeña entre el IDH y el procentaje de empleadores en cada páis. Asimismo, el gráfico nos da otros alcances porque podemos observar que los países con un índice de desarrollo humano muy alto -entre los más altos del mundo- como japón, Noruega, Suiza, Luxemburgo, entre otros,se concentran en el lado derecho inferior del gráfico y, contrarioa ello, los países africanos con menor IDH se ubican en la parte inferior izquierdo de la tabla. Esto nos indicaría que un mayor procentaje de empleadores en un país no necesariamente conduce a la mejora de la calidad de vida de las personas, sino que puede responder a la formalización y/o a otras formas de ingresar al empleo como aquellas que proporcionan los Estados.

Asimismo, se observa en el punto rojo la posición de China.Si bien no supera el 0.8 de IDH, se encuentra dentro del grupo de países como México, Ecuador y Colombia. Es decir, que su idh y la cantidad de procentaje de empleadores es similar a la de los países centro y sudamericanos. Detrás aún de los países europeos y nórdicos. Se sigue concluyendo en esta parte que la mejora en el bienestar de ciudadano no necesariamente implica contar con más personas que den empleo Esto puede responder a la calidad o tipo de trabajo que predomine o se de en un país. Por ese motivo, para complejizar el análisis adicionaremos el nivel de empleo vulnerable en los países. 

## Países según el nivel de empleo vulnerable

```{r, echo=FALSE, cache=FALSE, warning=FALSE, message=FALSE}
#Abro las librerías
library(sp)
library(sf) 
library(rgdal)
```

```{r, echo=FALSE, cache=FALSE, warning=FALSE, message=FALSE}
#Importar lo mapas
MAPA1=sf::read_sf("TM_WORLD_BORDERS-0.3.shp")
```
```{r, echo=FALSE, cache=FALSE, warning=FALSE, message=FALSE}
head(MAPA1)
```
```{r, echo=FALSE, cache=FALSE, warning=FALSE, message=FALSE}
#Importo nueva base de datos con los códigos de los países
Nuevabase <- import("Nueva base.csv", stringsAsFactors = F, encoding = "UTF-8")
```
```{r, echo=FALSE, cache=FALSE, warning=FALSE, message=FALSE}
#UNIÓN DE BASE DE DATOS 
CASTELLANO=merge(BASEFINAL, Nuevabase, by.x='Países', by.y='nombre')
```
```{r, echo=FALSE, cache=FALSE, warning=FALSE, message=FALSE}
#Elimino columnas de nombres repetidos
CASTELLANO = CASTELLANO[, -c(8,9)]
str(CASTELLANO)
```

```{r, echo=FALSE, cache=FALSE, warning=FALSE, message=FALSE}
#Juntamos la información con la data geolocalizada:
MAPA2=merge(MAPA1, CASTELLANO, by.x='ISO3',by.y='iso3', all.x = T)
```


```{r, echo=FALSE, cache=FALSE, warning=FALSE, message=FALSE}
#install.packages('ggspatial')
library(ggspatial)
mapaleyendaL= ggplot(MAPA2)+ geom_sf() + theme_light()
mapaleyL= mapaleyendaL + geom_sf(data=MAPA2,
              aes(fill=Empleovul3),color = "grey")
      
MUNDO= mapaleyL +
coord_sf() + 
scale_fill_manual(values=c("light green","green","yellow","skyblue","pink", "purple", "orange", "red", "brown")) + theme_void() +
  
theme(axis.title = element_blank(), axis.text = element_blank(), legend.position = c(0.18,0.4)) + labs(fill="Niveles de empleo vulnerable") + theme(legend.text = element_text(size = 8), legend.key.height = unit (0.2, 'cm'),
         legend.key.width = unit (0.4, 'cm')) +
  
labs(title = "PAÍSES SEGÚN NIVELES DE EMPLEO VULNERBALE 
(% DEL TOTAL DEL EMPLEO)",caption = "Fuente: BANCO MUNDIAL\nElaborado por: Alexander Noblejas") +
  
theme(plot.title = element_text(color="black", size=15, face="bold"),
plot.caption = element_text(color = "black", size=10)) +
 annotation_north_arrow(location='tr')

```

Los trabajos no remunerados o que corresponden alguna vulnerabilidad económica para la persona tendría que tener relación con el Índice del Desarrollo Humano. Así como vimos que los países europeos y nórdicos se agruparon en el gráfico anterior, se espera que se refleje lo mismo respecto al empleo vulnerable (% del total del empleo) y que nos permita comprender los niveles  de desarrollo los países en función de la protacción social y trabajo en cada uno de ellos, especialmente en China que es nuestro caso de mayor interés. 

```{r, echo=FALSE, warning=FALSE, message=FALSE}
MUNDO
```


Como se puede observar en el MAPA DEL MUNDO, durante el 2019 los países europeos son los que tienen niveles más bajos en procentaje de empleo vulnerable. De acuerdo con los datos, el empleo vulnerable en estos países se ubica entre "casi inesxistente", "muy bajo" o bajo"; es decir, el empleo vulnerable no superar 31.5% del total en esos países. Con total contraste, en el continente africano apreciamos que allí se ubican los países con mayor porcentaje de empleo vulnerable, incluso en niveles de "extremo" que supera el 90% del total Aunque es importante resaltar el caso atípico de Sudráfica que tiene un nivel de empleo vulnerable "muy bajo" (entre 10.6% y 21.1 %). 

En cuanto a China, se observa que, al igual que varios países del continente asiático, se ubican en el nivel medio; es decir, los niveles de empleo vulnerable en China se encuentran entre el 42% y 52.5% del total. Asimismo, se evidencia que se trata de una característica más o menos recurrente en la región asiática oriental con tendencia reducir esos niveles.  

Bajo el panorama mundial, el avance de China -potencia mundial- en temas de protección social y trabajo se encuentra a niveles similares que países en vías de desarrollo del continente Sudaméricano en casos como Perú, Ecuador y Colombia. Aunque también hay casos con mejores niveles que China, tales como Chile, Argentina, Uruguay y Brasil.  

### GRÁFICO 3: GRÁFICO DE DENSIDAD DE LA POBLACIÓN ECONÓMICAMWNTE ACTIVA 

+ Estadísticos descriptivos de la variable "Población activa": 
```{r, echo=FALSE, warning=FALSE, message=FALSE}
summary(BASEFINAL$Poblacionact)
```
Los estadísticos descriptivos nos indican que a nivel mundial existe una gran diferencia en la cantidad de población activa entre los países. Por un ado se identifica CHINA como el pais que más población económicamente activa tiene con un total de 800020955 personas. Por otro lado, se reconoce a Tonga como el país que menos población activa posee con un total de 31687 personas.

Asimismo, vemos que en promedio existen 21592922 personas economicamente activas entre los países del mundo. Lo que nos indica la importancia de seguir analizando este factor dentro de los países. Lo mencionado podemos verlo en un gráfico de densidad:

```{r, echo=FALSE, warning=FALSE, message=FALSE}
ggplot(BASEFINAL, aes(x=Poblacionact, fill=Poblacionact))  + theme(legend.position="bottom") +
  geom_density(alpha=0.7, color="red", fill="red", linetype = "dashed") + ggtitle("Población económicamente activa en el mundo") + xlab("Páises") + ylab("Densidad") + geom_vline(aes(xintercept=mean(Poblacionact)),
            color="black", linetype="dashed", size=0.5)+

 theme_fivethirtyeight()

```

El grafico de densidad también nos muestra enorme la diferencia en cuanto al número de población económicamente activa en el mundo. Hay mucha más concetración de países cuyo número de población economicamente activa es menor a la del promedio mundial (21592922 personas), tal como indica la línea vertical. Más bien, existen una gran diferencia en cuanto a aquellos países como China, India y Estados Unidos (los tres países importantes en la economía mundial) con una inmensa cantidad de población activa que superan los 160 millones de personas y aquellos que tiene muy poca como Tonga, Samo y San Vicente que no superan los 60 mil. 


### Gráfico de barras de los niveles de empleo vulnerable en el mundo

Es importante para este reporte contrastar la ubicación de China respecto a los niveles de empleo vulnerable, debido a que este indicador no se pudo incluir en el cuadro de promedios por ser una variable categórica ordinal. Primero observanos la distribución de manera numérica:

```{r}
table(BASEFINAL$Empleovul3)
```

Ahora creamos una gráfico de barras sobre la frecuencia de la variable en mención:

```{r}
library(ggplot2)
library(ggthemes)
ggplot(BASEFINAL, aes(x = Empleovul3)) +
  geom_bar(width = 0.9,  fill=rgb(0.1,0.3,0.5,0.7)) +
  scale_x_discrete("Empleo vulnerable") +     # Eje X 
  scale_y_continuous("Frecuencia") +          # Eje y
  labs(title = "Frecuencia de los niveles de empleo vulnerable 
en el mundo",
       subtitle = "Gráfico de barras") +
  
   theme_fivethirtyeight()
```

Como se ha mencionado anteriormente, China está ubicada en el nivel medio; es decir, el procentaje del empleo vunerable en nuestro país se encuentran entre el 42% y 52.5% del total. El gráfico de barras nos muestra que gran parte de los países en el mundo tienen un panorana superior (mejor calidad del trabajo) a China respecto al procentaje de empleo vulnerable. Muy por debajo de sus rivales económicos y políticos como EEUU unidos que se ubica en el nivel de "casi inesxistente" (04 niveles menos). La distribución de los países en el gráfico indica que la mayor parte de los estados han avanzado respecto a la calidad de sus trabajos, dejando a China en un panorama intermedio. Esto no debería ser de esta manera si China quiere verse como un modelo a seguir y de gran influencia para la región asiática y le mundo. 

## Conclusiones

En este informe concluímos con los siguientes puntos:

- China tiene un índice desarrollo humano ligeramente superior al promedio de los países en el mundo. Sin embargo, no podemos afirmar que esos indicadores positivos sobre nuestro país correspondan al ámbito de protección social y trabajo, debido a que se han evidenciado signos de limitaciones en comparación con otras potencias como Estados Unidos y la Unión Europea. 

- China ha mostrado tener la población económicamente activa más grande a nivel mundial; es decir, cuenta con un gran mercado laboral que puede usar a favor del desarrollo del país. Sin embargo, aún tiene que centrarce en hacer que estos trabajos sean de calidad, debido a que se ubica en un plano intermedio de empleo vulnerables a nivel mundial. Eso es significativo porque países en vias de desarrollo como Chile, Uruguay y Brasil superan a China en este ámbito. EE.UU., al igual que otros 25 páises más, superan a China hasta en 4 niveles de 9.  

- Al encontrarse que un mayor número de empleadores no necesariamente explica o está relacioanda a mejores índices de desarrollo humano, China debe centrarse en garantizar un trabajo en mejores condiciones para sus ciudadanos. Para ello puede adoptar medidas como la formalizarción. 

- Finalmente, el panorama de China en el sector laboral es similar a la del resto de los países en el Asia Oriental, por lo que debe liderar en este rubro para seguir posicionandose como potencia en el resto de los países. Nuestro país no ha mostrado ser un país laboralmente amigable para sus ciudadanos y está en tiempo de hacerlo. 






